【裁判字號】    97,易,853
【裁判日期】    970620
【裁判案由】    竊盜
【裁判全文】
臺灣彰化地方法院刑事判決               97年度易字第853號
公  訴  人  臺灣彰化地方法院檢察署檢察官
被      告  甲○○
上列被告因竊盜案件，經檢察官提起公訴（97年度偵字第3631號
），本院判決如下：
    主  文
甲○○犯攜帶兇器竊盜未遂罪，累犯，處有期徒刑玖月，扣案之
套頭扳手壹支（含活動套頭肆個）、梅花扳手貳支、美工刀壹支
、活動鉗子壹支、起子壹支、除鏽劑壹罐、毛巾貳條、麵粉袋壹
個、環保袋壹個等物，均沒收之。
    事實及理由
一、犯罪事實：
  (一)甲○○曾有多項竊盜、毒品前科，又因施用毒品罪經（本院
    94年度易字第506號判決、臺灣高等法院台中分院94年度上
    易字第969號判決）判處有期徒刑10月，民國（下同）96年1
    月4日執行完畢出獄（構成累犯）。
  (二)甲○○仍不知悔改，竟意圖為自己不法所有，於97年4月15
    日凌晨0時許，攜帶客觀上具有危險性足供兇器使用之套頭
    扳手1支（含活動套頭4個）、梅花扳手2支、美工刀1支、活
    動鉗子1支（起訴書誤載為老虎鉗）、起子1支及除鏽劑1罐
    等物品，另攜帶毛巾2條、麵粉袋1個、環保袋1個為包裝物
    。嗣將上述物品放置於車牌號碼RN3-583號機車上，四處尋
    找作案目標，嗣於當日（15日）凌晨1時許，騎至彰化縣彰
    化市○○路○段920巷27號前，發現有乙○○所有之車牌號碼
    2028－UR號自用小客車停放該處，甲○○停留一會兒，仔細
    觀察，確認有機可趁，隨即離去。然深夜之機車聲響，已引
    起車主乙○○注意，車主乙○○即先睡在前揭小客車上，以
    防車輛被竊。甲○○騎機車到附近繞一繞後，確定無警察或
    其他鄰居注意，又回到上述小客車旁，將機車停下，手持上
    述可堪為兇器使用之套頭扳手1支（搭配活動套頭2個）、除
    鏽劑1罐等物，並以毛巾1條包覆上述扳手，爬進乙○○所有
    之車牌號碼2028-UR號自用小客車下方，再以除鏽劑噴向該
    車觸媒轉換器，並以套頭扳手著手拆卸該車上之觸媒轉換器
    螺絲帽時，嗣為正在車上睡覺之乙○○所發現，甲○○因而
    遭乙○○當場逮捕，以致竊盜未遂，乙○○並報警處理，而
    扣得上開工具。
二、認定事實之證據及理由：
  (一)被告於警詢、偵查中、本院審理中，對上述事實均承認。
  (二)證人被害人乙○○於警詢及偵查中之證述，可證明被告先前
    騎機車在附近探詢，並引起車主注意，預先睡在車上，並順
    利逮捕被告之事實。
  (三)扣案物1批：套頭扳手1支（含活動套頭4個）、梅花扳手2支
    、美工刀1支、活動鉗子1支、起子1支及除鏽劑1罐、毛巾2
    條、麵粉袋1個、環保袋1個等物。按刑法第321條第1項第3
    款之攜帶兇器竊盜罪，係以行為人攜帶兇器為其加重條件，
    此所謂兇器，其種類並無限制，凡客觀上足對人之生命、身
    體、安全構成威脅，具有危險性之兇器為已足，並不以攜帶
    之初有行兇之意圖為必要。查本件被告爬到小客車下方時，
    隨身攜帶套頭扳手1支（含活動套頭2個）、除鏽劑1罐工具
    ，扳手質地堅硬可用來毆打被害人，除鏽劑也可以朝被害人
    眼睛部位噴霧，客觀上均足以對人身安全構成威脅，應屬刑
    法第321條第1項第3款所稱之「兇器」甚明。又其餘放在機
    車上之套頭2個、梅花扳手2支、美工刀1支、活動鉗子1支、
    起子1支等物，仍在被告隨手可及之範圍，被告當可能隨時
    回到機車位置拿出該物品傷害被害人，故亦應認定為構成加
    重事由之兇器。
  (四)現場照片可證明深夜該自小客車停放在戶外，被告機車置物
    箱內仍有多數工具等情狀。
  (五)本案事證明確，被告犯行已可確定。
三、論罪科刑之理由：
  (一)核被告甲○○所為，係犯刑法第321條第2項、第1項第3款加
    重竊盜未遂罪。
  (二)被告有犯罪事實欄內之徒刑執行經過，此有臺灣高等法院被
    告全國前案紀錄表可證，有期徒刑執行完畢5年內故意再犯
    本罪，應依刑法第47條第1項論以累犯，並加重其刑。又被
    告僅為未遂犯，應依照刑法第25條第2項減輕其刑。被告分
    別有加重、減輕之事由，依法應先加後減之。
  (三)量刑審酌：被告前科累累，素行不良，屢經判刑服刑，仍不
    知悔改，故技重施，惡性重大。被告自述未婚，以土木為業
    ，故備有上述工具，因染上毒癮不夠花用，進而竊盜等情，
    ，應予相當期間之拘禁，促使徹底反省等一切情狀，量刑如
    主文所示之刑期。
  (四)扣案物1批：套頭扳手1支（含活動套頭4個）、梅花扳手2支
    、美工刀1支、活動鉗子1支、起子1支及除鏽劑1罐、毛巾2
    條、麵粉袋1個、環保袋1個等物，為被告平日土木工作所使
    用，當為被告所有，且為犯罪工具，沒收如主文。
四、適用法條：
  (一)刑事訴訟法第229條第1項前段。
  (二)刑法第321條第2項、第1項第3款、第47條第1項、第25條第2
    項、第38條第1項第2款。
本案經檢察官林宏昌到庭執行職務。
中    華    民    國    97    年    6    月      20  日
                    刑事第八庭  法  官  葉明松
以上正本證明與原本無異。
如不服本判決，應於判決送達後10日內，向本院提出上訴書狀，
上訴書狀應「敘述具體上訴理由」，並按他造當事人之人數附繕
本。「切勿逕送上級法院」。
告訴人或被害人對於判決如有不服具備理由請求檢察官上訴者，
其上訴期間之計算係以檢察官收受判決正本之日期為準。
中    華    民    國    97    年    6    月     20   日
                                書記官  施秀青
【附錄本案論罪法條】
中華民國刑法第321條
犯竊盜罪而有左列情形之一者，處 6 月以上、 5 年以下有期徒
刑：
一  於夜間侵入住宅或有人居住之建築物、船艦或隱匿其內而犯
    之者。
二  毀越門扇、牆垣或其他安全設備而犯之者。
三  攜帶兇器而犯之者。
四  結夥三人以上而犯之者。
五  乘火災、水災或其他災害之際而犯之者。
六  在車站或埠頭而犯之者。
前項之未遂犯罰之。


司法院資訊處製作；財團法人民間司法改革基金會備份。
